臺灣雲林地方法院民事判決
110年度簡上字第70號
上  訴  人  王文政  
訴訟代理人  林玉珍  
            吳聰億律師
被  上訴人  吳淑眞  
訴訟代理人  林素敏  
            王祥    
上列當事人間請求確認經界事件，上訴人對於中華民國110年10
月28日本院斗六簡易庭109年度六簡字第84號第一審判決提起上
訴，本院於民國111年8月3日言詞辯論終結，判決如下：
    主  文
上訴駁回。
第二審訴訟費用由上訴人負擔。
    事實及理由
一、上訴人主張：
  ㈠上訴人於原審起訴主張：
　⒈坐落雲林縣○○鎮○○段000000地號土地（下稱系爭1001-1土地
    ）為上訴人所有，南側同段1001-2地號土地（下稱系爭1001
    -2土地）為被上訴人所有，北側同段1001地號土地(下稱系
    爭1001土地，與系爭1001-1、1001-2土地下合稱系爭3筆土
    地)為訴外人王家聯所有，系爭1001-2土地為被上訴人向前
    手即訴外人王祥所購買，王祥、王家聯及上訴人為親兄弟關
    係。王祥與上訴人之父即訴外人王水生在系爭1001-2土地興
    建房屋（即門牌：雲林縣○○鎮○○街000號，下稱王祥所有房
    屋）時，在系爭1001-1、1001-2土地(下合稱系爭2筆土地)
    界址兩側留有共同壁，其房屋北側牆柱中心點即為系爭2筆
    土地界址，其後上訴人在系爭1001-1土地上興建房屋（即門
    牌：雲林縣○○鎮○○街000○0號，下稱上訴人所有房屋）時，
    並未以上開共同壁興建房屋，而是以重新立柱及築牆方式興
    建房屋，俟被上訴人向王祥購買系爭1001-2土地後，進行其
    上房屋拆除作業，上訴人申請地政機關鑑界，地政機關卻指
    出系爭2筆土地之界址乃在上訴人所有房屋新立柱及牆壁外
    側點，惟如依該界址計算被上訴人所有系爭1001-2土地面積
    ，將較權狀登載面積增加，致上訴人所有系爭1001-1土地面
    積減少，而有複丈面積與登記簿面積不符之情形；再者，以
    比例尺測量歷次地政機關提供之地籍圖謄本，亦可明顯查知
    系爭3筆土地之面寬有不同變化情形，顯有確定系爭2筆土地
    經界之必要。
　⒉內政部國土測繪中心(下稱國土測繪中心)民國109年10月21日
    之鑑定書（下稱系爭鑑定書）所附鑑定圖㈠（下稱系爭鑑定
    圖）上N點即原有共同壁樑柱之中心點，再觀諸整排建物，
    其中倆倆土地之界址皆在共同壁樑柱之中心點，此應係72年
    地政機關重測時所釘之界址點，多年來該整排土地、建物所
    有權人皆認知在共同壁樑柱之中心點即屬倆倆之界址點，故
    王水生在系爭1001-2土地興建房屋時，在系爭2筆土地之界
    址兩側留有共同壁，其共同牆柱中心點即系爭2筆土地之界
    址點，豈可因被上訴人將舊共同壁樑柱拆除後，即使得系爭
    2筆土地之界址點變更形成在上訴人重新立柱及牆壁之外側
    邊緣點，如此對上訴人明顯不公。
　⒊依土地登記謄本所載，系爭1001-1土地之登記面積為128㎡，
    系爭1001-2土地之登記面積為184㎡。惟若依雲林縣○○○○○○○0
    ○○○○○○0○○○○鎮○○○○○○段00000地號土地（下稱系爭987-2土
    地）與系爭1001-2土地之界址點即現場所釘之塑膠樁為基準
    點（見系爭鑑定書第2頁最後一行、第3頁第一行），再經斗
    南地政量測從該塑膠樁至被上訴人所指M點之面寬為4.9ｍ，
    若依此計算，系爭1001-2土地面積為186.66㎡，系爭1001-1
    土地面積為126.44㎡，則相較於土地登記謄本記載之面積，
    系爭1001-2土地面積增加2.66㎡，系爭1001-1土地面積則減
    少1.56㎡；而經量測該塑膠樁至上訴人所指N點之面寬為4.78
    ｍ，若依此計算，系爭1001-2土地面積為185.03㎡，系爭1001
    -1地號土地面積為129.74㎡，則相較於土地登記謄本所載之
    面積，系爭1001-2地號土地面積增加1.03㎡，系爭1001-1地
    號土地面積增加1.74㎡，顯然以N點為系爭2筆土地之界址點
    所計算出之面積較符合登記謄本上之面積，故應以上訴人所
    指N-O兩點連接線作為系爭2筆土地之經界線較為公允。   
　㈡上訴人於本院除引用原審之陳述外，並補稱：
　⒈由3張不同時間申請之系爭2筆土地地籍圖，以比例尺量測其
    面積、面寬，皆不吻合所有權狀登記之面積，足見地籍圖並
    不正確。
　⒉系爭3筆土地分割當時，斗南地政土地複丈地籍調查表（下稱
    系爭地籍調查表）之界址標示欄，就系爭1001與1001-1土地
    之界線清楚圈出「內㊥外」，但系爭2筆土地之界線卻未在「
    內中外」清楚圈出。且系爭1001與1001-1土地之界線很清楚
    標示1～2，但系爭2筆土地界線卻標示2～4(應標示3～4才正確)
    。依該分割圖測量，國土測繪中心實測系爭3筆土地面積為4
    47.27㎡(計算式：137+126.44+183.83=447.27)，明顯與登記
    之總面積449㎡不符。足見系爭地籍調查表有誤，並不可採。
　⒊王水生有王祥、王家聯、上訴人共3個兒子，在建屋時就已平
    分好3塊地，建屋模式都先有設立共同壁界標。系爭3筆土地
    分割前，該土地已興建有兩間房屋(即王祥所有房屋及系爭1
    001土地上王家聯所有房屋)可以明顯看出採取共同壁作為界
    標。被上訴人於原審雖辯稱共同壁必須要兩造同意云云，惟
    系爭3筆土地及其上建物當初都是王水生所有，故當初王水
    生訂定兩建物一空地之界標毋庸經任何人同意，被上訴人上
    開主張，自不可採。
　⒋經斗南地政測量員與雲林縣政府再鑑界測量員及被上訴人均
    稱H點（塑膠樁）為系爭1001-2土地與系爭987-1土地間之界
    址點，且斗南鎮公所施作之混凝土步道亦係循H點塑膠樁為
    界而施作，斗南地政或國土測繪中心因皆根據錯誤之分割圖
    、地籍圖而繪製，才會衍生系爭1001-2土地面寬由4.75ｍ變
    成4.90ｍ，造成系爭1001-1土地面積短少1.56㎡之情，容有壓
    縮系爭1001-1土地面積而造成系爭1001-2土地多出面寬及面
    積之情形。被上訴人辯稱多出來的面積是伊與斗南鎮公所間
    之問題云云，容屬遮掩真相之說詞。
  ⒌系爭鑑定圖所示P點，應是為了配合錯誤的分割圖、地籍圖而
    產生，蓋若依該P點，國土測繪中心實測系爭3筆土地之面積
    為447.27㎡，明顯與分割前整筆土地總面積449㎡不符，故該P
    點應非系爭1001-2土地與系爭987-1土地之界址點。
　⒍上訴人有收到王祥給付之現金新臺幣(下同)12萬元，王祥亦
    提供89年2月7日之單子給上訴人簽名，惟此筆費用是牆壁補
    貼費用，當時上訴人亦告知王祥，舊牆壁可供王祥使用，上
    訴人欲自行興建新的牆壁，惟到時候舊牆壁所占用之土地要
    歸還予上訴人，至於單子上多800元可能類似房屋稅等費用
    ，由王祥先代為墊付，再由上訴人給付，故上訴人未拿到王
    祥購買舊牆壁所占用之土地費用12萬元。
　⒎依臺灣臺中地方法院96年度簡上字第5號民事判決所載判斷土
    地經界之基準：⑴王水生於87年間贈與系爭1001-1土地予上
    訴人時，就系爭1001-1土地記載面積128㎡，而依內政部不動
    產交易買賣實價查詢服務網，被上訴人於購買時購買之面積
    為55.66坪，換算即為184㎡；⑵在被上訴人將共同樑柱牆壁拆
    除前，系爭2筆土地之界址界標一直都存在，即是依共同壁
    之中點為界址，且該界標於111年3月4日勘驗現場時，斗南
    地政人員亦證實界標是其單位所釘上的，只是在分割繪製地
    籍圖時，因人員草率疏忽只量測空地之面寬，忘了計入共同
    壁12cm之面寬，才導致後面連串測量之錯誤；⑶斗南鎮公所
    所有系爭957-2土地與系爭1001-2土地間確實多了1條12cm面
    寬之土地，而此12cm面寬，從前迄今確實為系爭1001-2土地
    上建物尚未完全拆除之磚塊牆壁所占有中，故該條12cm面寬
    之土地應歸入系爭3筆土地之分割前母地號內；⑷如上所述，
    以N點為系爭2筆土地之界址點所計算出之面積較符合登記謄
    本上之面積，故應以上訴人所指N-O兩點連接線作為系爭2筆
    土地之經界線較為公允。
二、被上訴人則以：
　㈠被上訴人於原審之答辯：
　⒈系爭1001-1土地原為空地，其上建物於88年間由上訴人興建
    完成，而王祥所有房屋已於63年間興建完成，且依上訴人提
    出相關照片外觀可看出各自有不同的牆柱，故無上訴人所述
    共同樑柱之情形。且如相鄰房屋要興建時，如約定要共同樑
    柱亦要雙方同意始可，故不同意上訴人所指N點為系爭2筆土
    地之界址點。
　⒉上訴人所指塑膠樁點是可任意移動之點，不可以該塑膠樁點
    作為真正的界址點，仍應以地政機關所保存之地籍圖界址為
    準。經國土測繪中心鑑定結果，上訴人指界之N-O連線與地
    籍圖經界線不符，而被上訴人指界之界址點C-D連線則與經
    界線相符。另依國土測繪中心測量結果，系爭1001-2土地面
    積為183.83㎡，登記面積為184㎡，兩者相差僅0.17㎡，亦在誤
    差範圍2％內。
　㈡被上訴人於本院除引用原審之陳述外，並補稱：
　⒈上訴人所指不同時間申請之3張地籍圖謄本，其中92年4月9日
    地籍圖謄本載明「僅供參考之用其界址應依地籍正圖鑑界經
    權利人間認定之實測結果為準」，另2紙地籍圖謄本載明「
    本謄本與地籍圖所載相符(實際界址以複丈鑑界結果為準)」
    ，可知「地籍圖謄本」僅能供作參考之用，非屬正式之「地
    籍圖」，保存於地政事務所之「地籍正圖」始為可憑依之「
    地籍圖」，是上訴人以僅供參考之地籍圖謄本自行計算面積
    後，得出結論以面積不同，認定地籍圖有錯誤，毫無理由。
    又土地所有權狀所載登記面積，並非不可調整之絕對值，仍
    須先定兩造界址再求面積，原審判決已詳為說理，上訴理由
    以「如依原審判決所定經界，容會產生面積不符情形…」，
    有因果顛倒之憾。
　⒉上訴人雖主張系爭地籍調查表有誤云云，惟系爭地籍調查表
    後之略圖明確載有「3中、3外、3外」字樣，縱系爭地籍調
    查表未予圈列界址位置，並非不可比對略圖而得出界址位置
    應為「內中外」何者。至上訴人所稱「系爭2筆土地卻標示2
    ～4(應標示3～4才正確)」云云，惟系爭地籍調查表所載實為
    「3～4」，僅因阿拉伯數字3字跡下劃模糊，上訴人才誤以為
    「2」，又比對系爭地籍調查表上「3」與「2」之筆勢不同
    ，則第3個數字明顯不是「2」。
　⒊王祥所有房屋興建於62年間，王家聯所有房屋（指系爭1001
    土地上房屋）則興建於72年土地重測間，上訴人所有房屋則
    興建於88年間，王家聯所有房屋與王祥所有房屋起造年代不
    同，中間更間隔有上訴人所有系爭1001-1土地，豈可類比認
    定系爭2筆土地應以樑柱之中心點為界址點？原審判決就此
    部分已敘明理由，駁回上訴人於原審之主張，上訴人仍執為
    上訴理由，未提出其他說理或證據，並非有理。且上訴人既
    於興建房屋時，懂得以王家聯所有房屋南側牆壁中心為界起
    造房屋，若系爭2筆土地界址亦係以王祥所有房屋北側牆壁
    中心為界，上訴人何須另立樑柱修砌牆壁？豈不白白耗損上
    訴人所有土地之面積？顯然興建當時上訴人即明知兩造間界
    址係以王祥所有房屋北側牆壁外緣為界，較符合建築之常情
    。
　⒋原審判決理由已敘明不採上訴人所採塑膠樁（即H點）為系爭
    1001-2土地與系爭987-1土地間界址點之相關依據，上訴人
    猶採據與本件訴訟標的無關之系爭1001-2土地與系爭987-1
    土地間界址點爭執，作為上訴人計算之依據，並非可採。
　⒌原先系爭1001土地分割前，王水生在世時，曾召開家族會議
    ，當時認為要有共同壁，惟上訴人說不要共同壁，故取消共
    同壁之約定，被上訴人之前手亦因此賠償上訴人含牆壁之補
    強費用120,800元，還有共同壁占用土地之費用120,000元，
    共240,800元，基此，王祥所有房屋其牆壁及所占用之土地
    現都應歸被上訴人所有。
三、原審判決確定系爭2筆土地之經界線如系爭鑑定圖所示M--D
    黑色連線位置。上訴人對原審判決上訴，並聲明：㈠原判決
    廢棄；㈡請求確定系爭2筆土地之經界如系爭鑑定圖所示N、O
    兩點之連接線。被上訴人則聲明：上訴駁回。
四、兩造不爭執之事項：
　㈠系爭1001-1土地現為上訴人所有，南側系爭1001-2土地現為
    被上訴人所有。依土地登記謄本所載，系爭1001-1土地面積
    為128㎡，系爭1001-2土地面積則為184㎡。
  ㈡上訴人、王祥及王家聯等人之父親王水生於70年9月7日，因
    買賣原因而取得雲林縣○○鎮○○段00000地號土地所有權，於7
    2年間重測公告確定，變更為西岐段1001地號、面積449㎡，
    於87年5月6日辦理土地分割登記，由北往南分割成系爭1001
    、1001-1、1001-2土地等3筆土地、面積各為137㎡、128㎡、1
    84㎡。上訴人於87年6月1日因贈與原因而取得系爭1001-1土
    地；王家聯於106年11月1日因分割繼承登記，取得系爭1001
    土地及其上同段76建號建物（門牌：順安街246號）；王祥
    於106年11月1日因分割繼承登記，取得系爭1001-2土地及其
    上未保存登記建物（門牌：順安街242號房屋）。王祥再於1
    06年12月13日以買賣之原因，移轉登記系爭1001-2土地所有
    權予被上訴人。
  ㈢系爭1001-1土地上現有同段858建號建物（門牌：順安街242
    之1號），建築完成日期為88年10月15日；系爭1001-2土地
    於87年分割時，其上有未保存登記建物（門牌：順安街242
    號），為62、63年間興建完成，嗣於106年11月後拆除，現
    為空地；同段1001土地上有同段76建號建物，建築完成日期
    為71年2月20日。
  ㈣兩造所有系爭2筆土地經原審囑託國土測繪中心鑑定經界，國
    土測繪中心因而作成系爭鑑定書及系爭鑑定圖，認為M-C-D
    紅色連接虛線為被上訴人指界意旨位置，與地籍圖經界線位
    置相符。
五、兩造之爭點：
　　系爭2筆土地之經界線以何者為當？依系爭鑑定圖N-A-B-O藍
    色連接虛線抑或M-C-D紅色連接虛線為正確？
六、本院之判斷：　　
  ㈠按判決書內應記載之理由，如第二審關於攻擊或防禦方法之
    意見及法律上之意見與第一審判決相同者，得引用之，民事
    訴訟法第454條第2項前段定有明文。又依同法第436條之1第
    3項規定，上開規定亦為對於簡易程序第一審裁判之上訴程
    序所準用。本院對兩造所提出之攻擊、防禦方法之意見及法
    律上意見，除補充敘述如下外，與第一審判決相同，茲引用
    之。
　㈡上訴人雖提出92年4月9日、108年4月29日、同年6月13日之地
    籍圖謄本（見原審卷第7至9頁、本案卷第55至59頁），指該
    3份地籍圖謄本就系爭2筆土地之面寬、長度以比例尺測量後
    計算所得面積，與權狀登記面積不符，足見地籍圖並不正確
    云云。惟該等地籍圖謄本均係由電腦所傳輸列印產製，並非
    精確無誤，且其上已載明「僅供參考之用其界址應依地籍正
    圖鑑界經權利人間認定之實測成果為準」或「實際界址以複
    丈鑑界結果為準」，足認該等地籍圖謄本僅供參考，尚難因
    自行以比例尺測量計算所得面積與登記面積不符，即認系爭
    2筆土地之地籍圖不正確。
  ㈢上訴人主張系爭2筆土地間之經界是以王祥所有房屋北側樑柱
    牆壁之中心為界址之事實，固提出該房屋北側樑柱中心釘有
    釘子之照片為佐（見原審卷第140頁、本案卷第65頁），然
    此事實為被上訴人所否認。又上訴人另主張該釘子是於72年
    間辦理土地重測時，由地政機關所釘，此亦經斗南地政測量
    人員於本院111年3月4日勘驗現場時所確認（見本案卷第205
    至206頁），可信為真實。惟系爭3筆土地是於87年5月間始
    辦理土地分割，則於72年間辦理土地重測時，尚無系爭2筆
    土地之地籍線或界址，故該樑柱上之釘子自無法作為判斷系
    爭2筆土地間界址之依據。
　㈣系爭3筆土地原為王水生所有，於87年5月間辦理分割，分割
    後系爭1001、1001-1、1001-2土地之西側臨路面寬各為4.65
    ｍ、4.55ｍ、4.75ｍ等情，有斗南地政111年3月2日雲南地二字
    第1110000387號函檢送該所土地複丈圖及面積計算表、土地
    面積計算表、系爭地籍調查表等在卷可稽（見本案卷第227
    至231頁），該等文書上有王水生之蓋章，顯經王水生到場
    確認，可信為真實。上訴人雖指系爭地籍調查表就系爭2筆
    土地之符號欄標示為「2～4」及界址位置欄未在「內、中、
    外」有所圈選，故有所錯誤云云，惟依該表右側所附略圖，
    系爭2筆土地之地籍線編號為「3～4」，符號欄所寫疑似「2～
    4」，應只是「3」字筆畫過於潦草，致使上訴人誤認為「2
    」；又就符號「3～4」之界標類別及代表號欄已勾選「3牆壁
    」，該略圖就該地籍線之上方及下方亦分別記載「3外」及
    「3內」，自可認為明確（因在略圖上之位置已註記何者內
    、何者外，自毋庸在界址位置欄再行圈選），是上訴人據此
    主張系爭地籍調查表有錯誤不實，並非可採。
　㈤依系爭地籍調查表所附略圖記載之「3內」表示該牆壁屬於系
    爭1001-2土地所有、「3外」表示該牆壁不屬於系爭1001-1
    土地所有等情，亦據斗南地政測量人員於本院111年3月4日
    勘驗現場時所確認無誤（見本案卷第207頁勘驗筆錄），故
    系爭2筆土地於87年5月間分割時，王祥所有房屋北側牆壁及
    其所占土地應已畫歸系爭1001-2土地之範圍，已可認定。又
    上訴人所有房屋就南側與王祥所有房屋相鄰處，是自行另立
    牆柱而興建，為兩造所不爭執，並有照片在卷可參（見原審
    卷第49頁、本案卷第65至71頁），而王祥因此有透過父親王
    水生轉交補償至二樓外壁即原定共同壁之費用120,800元予
    上訴人，亦有被上訴人提出之收據1紙為憑（見本案卷第157
    頁），此情亦與系爭2筆土地於87年5月間分割時，已將王祥
    所有房屋北側牆壁及其所占土地畫歸於系爭1001-2土地範圍
    一情相符，益徵王祥所有房屋北側牆壁外緣（即上訴人所有
    房屋南側牆壁外緣）始為系爭2筆土地之界址。而由上開土
    地複丈圖及面積計算表、系爭地籍調查表之略圖等（見本案
    卷第227至231頁）所載系爭3筆土地之臨路面寬分別為4.65ｍ
    、4.55ｍ、4.75ｍ，可知王水生在辦理系爭3筆土地分割時，
    應已無將原同段1001地號土地之臨路面寬分成3等分後分配
    土地予3個兒子之想法。
　㈥就系爭3筆土地依分割後之地籍圖合計面積是否會與87年分割
    前同段1001地號土地登記面積449㎡相符一情，經本院函詢國
    土測繪中心，該中心函覆稱：系爭3筆土地分割後，系爭100
    1、1001-1、1001-2土地登記面積分別為137㎡、128㎡、184㎡
    ，依地籍圖經界線計算之面積分別為136.04㎡、126.44㎡、18
    3.83㎡，較差分別為-1.56㎡、-0.17㎡、-0.96㎡，上開3筆土地
    依地籍測量實施規則第243條規定計算之公式值（容許誤差
    ）分別為1.97㎡、1.89㎡、2.36㎡，均在容許誤差範圍內；另
    上開3筆土地依地籍圖經界線計算之面積合計為446.31㎡，與
    87年分割前之同段1001地號土地登記面積449㎡面積較差為-2
    .69㎡，亦在地籍測量實施規則第243條公式計算值以下規定
    計算之公式值容許誤差範圍（4.07㎡）內，綜上，系爭3筆土
    地位於圖解法地籍圖區內，依地籍圖經界線計算之面積與登
    記面積之差值均在容許誤差範圍，可視為相符等情，有該中
    心111年2月10日測籍字第1111330865號函在卷可參（見本案
    卷第195頁），足認系爭3筆土地於分割後之合計面積實際雖
    與分割前原登記面積449㎡為少，但仍在容許誤差範圍內，可
    視為相符，故上訴人據此主張系爭3筆土地分割後之地籍圖
    有誤，亦不可採。
　㈦上訴人雖主張斗南地政及雲林縣政府測量員與被上訴人均指
    稱系爭鑑定圖上之H點（塑膠樁）為系爭1001-2土地與系爭9
    87-1土地間之界址點，且依國土測繪中心之鑑測結果，系爭
    1001-2土地與系爭987-1土地間會多了1條12cm面寬的土地云
    云。惟經本院會同兩造及國土測繪中心、斗南地政之測量人
    員於111年3月4日勘驗現場，囑託國土測繪中心洪技士及斗
    南地政沈測量員當場放樣系爭1001-1土地南側與系爭987-1
    土地、同段987-2地號土地間之界址點，國土測繪中心洪技
    士表示上開3筆土地間之界址點與系爭鑑定圖所示P、S、U點
    相同等語，斗南地政沈測量員亦表示其放樣之點與國土測繪
    中心相同、以國土測繪中心放樣之點為準等語，有本院當日
    勘驗筆錄在卷可參，且系爭1001-2土地與系爭987-1土地、
    同段987-2地號土地間之經界並非本件訟爭之範圍，該部分
    經界倘有疑義，要屬另案訴訟確認之問題，故上訴人上開主
    張要難認可採。而上訴人以兩造於原審所指界之塑膠樁至各
    自指界系爭2筆土地之西側界址點（即系爭鑑定圖M、N點）
    之寬度為依據，計算系爭2筆土地之面積作為比較基礎，自
    失其所據，亦非可採。
　㈧系爭3筆土地是於87年5月間辦理分割，始產生系爭2筆土地之
    界址，依分割原圖所載，系爭1001、1001-1、1001-2土地西
    側面寬分別為4.65ｍ、4.55ｍ、4.75ｍ，且依系爭地籍調查表
    所載，系爭2筆土地應以王祥所有房屋北側牆壁外緣為界址
    ，已如上述，又被上訴人亦指界系爭2筆土地應以上訴人所
    有房屋之南側牆壁外緣（即王祥所有房屋北側牆壁外緣）為
    經界，復經國土測繪中心依兩造所指經界，計算系爭2筆土
    地之面積與登記面積相較，以被上訴人所指系爭鑑定圖所示
    M-C-D位置之誤差值較小，並參酌相關事證而提出鑑定意見
    ，認為被上訴人所指系爭鑑定圖所示M-C-D紅色虛線連線（
    即M-D黑色連線）與地籍圖系爭2筆土地之經界線相符，故堪
    認兩造所有系爭2筆土地間之經界應為系爭鑑定圖所示M-D黑
    色連線位置。
七、從而，原審認定兩造所有系爭2筆土地間之經界應為系爭鑑
    定圖所示M-D黑色連線位置，因而為上訴人不利之判決，經
    核於法並無違誤。上訴意旨猶主張應依其指界結果作為兩造
    所有系爭2筆土地間之界址，而指摘原判決不當，求予廢棄
    改判，要無理由，應予駁回。　　　
八、本件事證已臻明確，兩造其餘之攻擊或防禦方法及所舉之證
    據，經本院斟酌後，認均不足以影響本判決之結果，自無一
    一論駁之必要。　　
九、據上論結，本件上訴為無理由，依民事訴訟法第454條第2項
    前段、第436條之1第3項、第449條第1項、第78條，判決如
    主文。　　
中　　華　　民　　國　　 111 　年　　8　　月　　24　　日
              民事第一庭  審判長法  官  曾鴻文 
　　　　　　　　　
                                法  官  蔣得忠
　　　　　　　　　　　　　　　　
                                法  官  廖國勝
以上正本係照原本作成。
本判決不得上訴。
中　　華　　民　　國　　 111 　年　　8　　月　　24　　日
                                書記官　林可芯